【裁判字號】    99,上易,562
【裁判日期】    990504
【裁判案由】    妨害風化
【裁判全文】
臺灣高等法院臺中分院刑事判決         99年度上易字第562號
上  訴  人  臺灣苗栗地方法院檢察署檢察官
被      告  甲○○
上列上訴人因被告犯妨害風化案件，不服臺灣苗栗地方法院九十
九年度易字第三二號中華民國九十九年二月十日第一審判決（起
訴案號：臺灣苗栗地方法院檢察署九十八年度偵字第五七四八號
），提起上訴，本院判決如下：
    主  文
上訴駁回。
    理  由
一、按依刑事訴訟法第三百五十條、第三百六十一條、第三百六
    十二條、第三百六十七條規定，不服地方法院之第一審判決
    而上訴者，須提出上訴書狀，並應敘述具體理由，為上訴必
    備之程式；其所提出之書狀未敘述上訴理由，或僅曾以言詞
    陳述上訴理由者，均應於上訴期間屆滿後二十日內補提理由
    書於第一審法院。第一審法院經形式審查，認逾期未補提上
    訴理由者，應定期間先命補正；逾期未補正者，為上訴不合
    法律上之程式，應以裁定駁回。倘已提出上訴理由，但所提
    非屬具體理由者，則由第二審法院以上訴不合法律上之程式
    ，判決駁回。而所謂具體理由，必係依據卷內既有訴訟資料
    或提出新事證，指摘或表明第一審判決有何採證認事、用法
    或量刑等足以影響判決本旨之不當或違法，而構成應予撤銷
    之具體事由，始克當之（例如：依憑證據法則具體指出所採
    證據何以不具證據能力，或依憑卷證資料，明確指出所為證
    據證明力之判斷如何違背經驗、論理法則）；倘僅泛言原判
    決認定事實錯誤、違背法令、量刑失之過重或輕縱，而未依
    上揭意旨指出具體事由，或形式上雖已指出具體事由，然該
    事由縱使屬實，亦不足以認為原判決有何不當或違法者（例
    如：對不具有調查必要性之證據，法院未依聲請調查亦未說
    明理由，或援用證據不當，但除去該證據仍應為同一事實之
    認定），皆難謂係具體理由，俾與第二審上訴制度旨在請求
    第二審法院撤銷、變更第一審不當或違法之判決，以實現個
    案救濟之立法目的相契合，並節制濫行上訴（最高法院九十
    七年度臺上字第八九二號刑事判決意旨參照）。
二、經查：本件上訴人雖於民國九十九年三月三日向原審法院提
    出上訴書敘明上訴理由陳述稱：本件原審認定被告涉犯刑法
    第二百三十五條散布猥褻照片罪、同法第三百十條第二項之
    加重誹謗罪，從一重以散布猥褻照片罪論處，而判處有期徒
    刑四月，固非無見。惟按量刑之輕重，固屬事實審法院得依
    職權自由裁量之事項，然仍應受比例原則及公平原則之限制
    ，否則其判決即非適法。刑事審判旨在實現刑罰權分配的正
    義，故法院對有罪被告之科刑，應符合罪刑相當之原則，使
    輕重得宜，罰當其罪，以契合社會之法律感情，此所以刑法
    第五十七條明定科刑時應審酌一切情狀，尤應注意該條各款
    所列事項以為科刑輕重之標準。最高法院九十三年度臺上字
    第五０七三號判決可資參照。經查，本件被告雖坦承犯行，
    但審酌其曾有相同之犯行，經告訴人提出告訴後，因與告訴
    人達成和解而撤回告訴，卻未加以悔改，再犯本件相同之犯
    行，足徵其並無悔過之心。再且，被告案發後拒未將所拍攝
    之告訴人賴美真猥褻照片及電子檔案交出，其居心不良，並
    多次假藉患有精神疾病之名義，騷擾告訴人或破壞告訴人謝
    一郎之車輛，被告之惡性非輕，上情有請求上訴書一份在卷
    可稽。是認原審僅就其犯行量處被告有期徒刑四月之刑度，
    實屬過輕，而無法收警儆之效。爰請將原判決撤銷，考量被
    告之素行及惡性等情節，從重量刑，期使被告之罪刑相當，
    並遏止被告再犯等語。
三、本院查：
  (一)上訴人因不服地方法院之第一審判決而於九十九年三月三日
    向原審法院提出上訴書敘明上訴理由，則依刑事訴訟法第三
    百六十一條第二項條文、立法修正理由及上開最高法院判決
    意旨，上訴人倘已提出上訴理由，但所提非屬具體理由者，
    則由第二審法院以上訴不合法律上之程式，以判決駁回之。
    至於上訴理由是否具體，係屬第二審法院審查範圍，則不在
    命補正之列（參見法院辦理刑事訴訟案件應行注意事項第一
    百六十二點），合先敘明。
  (二)經核上開上訴人所提出之上訴理由，仍非屬所謂之具體理由
    【即必須依據卷內既有訴訟資料或提出新事證，具體指摘或
    表明第一審判決有何採證認事、用法或量刑等足以影響判決
    本旨之不當或違法，而構成應予撤銷之具體事由，始克當之
    （例如：依憑證據法則具體指出所採證據何以不具證據能力
    ，或依憑卷證資料，明確指出所為證據證明力之判斷如何違
    背經驗、論理法則），最高法院九十七年度臺上字第八九二
    號判決意旨參見】，本件上訴人上訴理由陳述稱：本件被告
    雖坦承犯行，但審酌其曾有相同之犯行，經告訴人提出告訴
    後，因與告訴人達成和解而撤回告訴，卻未加以悔改，再犯
    本件相同之犯行，足徵其並無悔過之心。再且，被告案發後
    拒未將所拍攝之告訴人賴美真猥褻照片及電子檔案交出，其
    居心不良，並多次假藉患有精神疾病之名義，騷擾告訴人或
    破壞告訴人謝一郎之車輛，被告之惡性非輕，上情有請求上
    訴書一份在卷可稽。是認原審僅就其犯行量處被告有期徒刑
    四月之刑度，實屬過輕，而無法收警儆之效。爰請將原判決
    撤銷，考量被告之素行及惡性等情節，從重量刑，期使被告
    之罪刑相當，並遏止被告再犯為上訴之理由，而俱未依法指
    摘或表明第一審判決有何採證認事、用法或量刑等足以影響
    判決本旨之不當或違法，而構成應予撤銷之具體事由【按量
    刑之輕重，係屬事實審法院得依職權自由裁量之事項，苟於
    量刑時，已依行為人之責任為基礎，並斟酌刑法第五十七條
    各款所列情狀，而未逾越法定範圍，又未濫用其職權，即不
    得遽指為違法（最高法院九十八年度臺上字第六六六０號判
    決意旨參照），茲以本件檢察官之上訴理由僅係引述告訴人
    之自我說詞，難謂係屬具體之理由，至告訴人所敘之理由各
    節，業據原審法院於判決內詳為審酌及說明，其餘告訴人所
    為主張，或為推測之詞；或係與本案無關之他事，均難謂係
    具體理由】，揆諸上開最高法院判決意旨，及依「程序優先
    於實體」之刑事訴訟法原則，本件上訴自不合法定上訴程式
    ，應予駁回，並不經言詞辯論為之。
據上論斷，應依刑事訴訟法第三百六十七條前段、第三百七十二
條，判決如主文。
中    華    民    國    99    年    5     月    4     日
            刑事第九庭    審判長法  官  江  德  千
                                法  官  賴  妙  雲
                                法  官  許  旭  聖                          
以上正本證明與原本無異。     
不得上訴。
                                書記官  紀  美  鈺

中    華    民    國    98    年    5     月    4     日

司法院資訊處製作；財團法人民間司法改革基金會備份。
